Inventaris van het archief van het Ministerie van Onderwijs en Wetenschappen: Directie Onderwijs en Vorming Werkende Jongeren, (1930) 1970-1985 (1988)
Nationaal Archief, Den Haag
- Stukken betreffende bijzondere onderwerpen, 2
  - Taakuitvoering, 2.2
    - Algemeen, 2.2.1
      - Correspondentie met en over organisaties, instellingen en organen werkzaam op het terrein van het vormingswerk en scholing aan werkende jongeren, 1930-1988; 46-507
        - Velsen: Stichting Praktijkvakschool in de IJmond 1976-1977, 456
        - Velsen: Proefproject Nieuwe Onderwijsvoorzieningen 16-18 Jarigen 1978-1979, 457
        - Velsen: Stichting Streekschool voor Beroepsbegeleidend Onderwijs in Noord- en Zuid-Kennemerland 1978-1984, 458
        - Velsen-Noord: Kennemer Vormingscentrum 1954-1978, 459
        - Velsen-Noord: Vormingscentrum Alfons Ariëns 1956-1978, 460
        - Venlo: Stichting Vormingswerk Werkende Jeugd R.K. Levensscholen Venlo-Tegelen en Omstreken 1954-1980, 461
        - Venlo: Proefproject Onderwijsvoorzieningen voor omstreeks 16-18 Jarigen voor de regio Noord-Limburg 1960-1979, 462
        - Venlo: Stichting Vormingswerk Jonge Volwassenen 1970-1977, 463
        - Venlo: Stichting Katholiek Beroeps Onderwijs regio Venlo 1978-1984, 464
        - Venray: Vormingscentrum Werkende Jongeren Venray-Horst en Omstreken 1956-1985, 465
        - Vlissingen: Stichting Vormingswerk Jonge Volwassenen op Walcheren 1958-1979, 466
        - Vlissingen: Algemene Stichting voor Beroeps Begeleidende Opleiding en Vorming in Zeeland 1978-1979, 467
        - Volendam: Vormingsinstituut 't Kofschip 1958-1977, 468
        - Voorburg: Stichting Streekschool voor Beroeps Begeleidend Onderwijs in Zuid-Holland West 1968-1985, 469
        - Voorschoten: Stichting Beroepsonderwijs VAM 1980-1984, 470
        - Vroomshoop: Stichting Vormingswerk Jonge Volwassenen Vroomshoop en Omgeving 1956-1978, 471
        - Vroomshoop: Algemeen Christelijk Vormingscentrum 't Flier 1956-1984, 472
        - Vught: Stichting Vormingswerk Jonge Volwassenen 1956-1978, 473
        - Waalwijk: Stichting Vormingswerk voor Jeugdigen Waalwijk 1953-1983, 474
        - Weert: Vormingscentrum Weert 1963-1977, 475
        - Wijchen: Stichting Vormingswerk Jonge Volwassenen "het Molenhuis" 1972-1976, 476
        - Wijk en Aalburg: Stichting ter Bevordering van het Vormingswerk voor Werkende Jongeren op Reformatorische Grondslag in het Land van Heusden en Altena, de Bommelerwaard en de Langstraat "De Schakel" 1972-1981, 477
        - Winterswijk: Katholieke Stichting voor Mater Amabilis Scholen en andere instellingen voor partieel Vormend Onderwijs voor meisjes 1976-1978, 478
        - Woerden: Stichting ter bevordering van het Beroepsonderwijs en de Vakopleiding in het Hout- en Meubileringsbedrijf 1980-1984, 479
        - Woerden: Stichting Opleidingen Metaal 1980-1985, 480
        - Wormer: Stichting Vormingswerk Jonge Volwassenen 1961-1978, 481
        - Zaandam: Vormingscentrum voor de Werkende Jeugd "De Voorslag" 1953-1978, 482
        - Zaandam: Stichting Streekschool voor Beroepsbegeleidend Onderwijs "Noord-Holland-Noord" 1970-1979, 483
        - Zaandam: Christelijk Vormingsinstituut "De Sprong" 1972-1985, 484
        - Zaandam: Stichting Streekschool voor Vorming en Beroeps Onderwijs "Zaanstreek-Waterland" 1978-1985, 485
        - Zaandam: Stichting voor Christelijk Deeltijd Vervolg- en Beroepsonderwijs in de Zaanstreek en Amsterdam 1981-1984, 486
        - Zaandam: Stichting voor Algemeen Christelijk Deeltijd Vervolg- Beroeps Onderwijs in de Zaanstreek en Amsterdam 1983-1985, 487
        - Zeist: Katholieke Stichting ter verzorging van de Mater Amabilis Scholen 1954-1977, 488
        - Zeist: Vormingscentrum voor Werkende Jongeren Kiboes 1954-1982, 489
        - Zeist: Protestants Christelijk Vormingsinstituut voor Werkende Jongeren "Het Kompas" 1973-1985, 490
        - Zeist: Stichting Opleiding en Vorming Detailhandel 1975-1984, 491
        - Zevenaar: Stichting Vormingswerk "De Liemers" 1960-1981, 492
        - Zevenaar: Stichting Vormingswerk Jonge Volwassenen 1975-1978, 493
        - Zevenbergen: Vormingscentrum voor Jongeren in de Westhoek 1964-1984, 494
        - Zevenbergen: Stichting Vormingswerk Jonge Volwassenen centrum 't Hoekske 1968-1977, 495
        - Zoetermeer: Stichting Vormingswerk Jonge Volwassenen De Hef 1975-1980, 496
        - Zoetermeer: Vormingscentrum Zoetermeer voor Werkende Jongeren 1975-1981, 497
        - Zoetermeer: Stichting Vakopleiding Horeca 1981-1985, 498
        - Zutphen: Vormingscentrum voor Werkende Jongeren "Nieuwhaven" 1953-1979, 499
        - Zutphen: Stichting Vormingswerk Jonge Volwassenen Gelderse IJsselstreek 1958-1977, 500
        - Zwijndrecht: Stichting Zwijndrechtse Christelijke Technische School 1978-1984, 501
        - Zwolle: Stichting Vorming Bedrijfsjeugd voor Zwolle en Omstreken 1952-1984, 502
        - Zwolle: R.K. Centrum voor Vormingswerk "De Vijfhoek" 1954-1979, 503
        - Zwolle: Stichting Streekschool voor Beroeps Begeleidend Onderwijs Zwolle en Omstreken 1969-1985, 504
        - Zwolle: Instituut voor het Vormingswerk Jonge Volwassenen 1971-1980, 505
        - Zwolle: Stichting Christelijk Vormingswerk voor Zwolle en Omgeving 1974-1982, 506
        - Zwolle: Vereniging Middelbare Technische School 1978-1985, 507
      - Totstandkoming van verslagen van vergaderingen met diverse instellingen, met bijlagen, 1968-1985; 508-521
        - Diversen 1968-1983, 508
        - Stichting Centraal Overleg Beroepsbegeleidend Onderwijs 1969-1979, 509
        - Landelijke Organisatie Vormingswerk Werkende jongeren 1971-1985, 510
          Zie ook inv.nr. 523
        - Nederlandse Federatie van Onderwijsorganisaties Directie OVWJ 1974-1979, 511
        - Inspectie VO/VJ 1975-1978, 512
        - Streekscholen, Scholen met BBO-cursussen en vormingswerk in Den Haag 1976-1977, 513
        - Landelijke Organisatie Christelijke Vormingswerk 1976-1979, 514
        - Centraal orgaan van de Landelijke Opleidingsorganen van het bedrijfsleven 1977-1978, 515
        - Begeleidingscommissie Interne Opleiding en de Directie Scholing 1978, 516
        - Stichting Centraal Orgaan Regionale Organen 1978, 517
        - Centraal Overleg Beroepsbegeleidend Onderwijs te Utrecht 1980-1985, 518
        - Landelijke Organisatie Vormingswerk Werkende Jongeren en Landelijke Organisatie Christelijk Vormingswerk 1980-1985, 519
        - Stichting Centraal Orgaan van de Landelijke Opleidingsorganen van het Bedrijfsleven te Den Haag 1980-1985, 520
        - Vereniging voor Katholiek Technisch Onderwijs en de Stichting voor Vakopleiding en Vorming te Eindhoven 1982, 521
      - Toetsing van het invoeren van het educatief verlof aan de taken van OVWJ alsmede de voorbereidingen voor het instellen van een Commissie Betaald Educatief Verlof, 1972-1975; 522
      - Regionalisatie van educatieve voorzieningen, 1972-1979; 523
      - Verwerken en opsturen van gegevens als onderdeel van de totstandkoming van onderwijsverslagen over de periode 1975 t/m 1978, 1973-1985; 524-525
        - 1973-1979, 524
        - 1980-1985, 525
      - Algemene aangelegenheden betreffende de Integrale Harmonisatie nota rechtspositie VJ/BBO, 1974-1981; 526-528
        - 1974-1978, 526
        - 1976-1979, 527
        - 1979-1981, 528
      - Totstandkoming, invoering en evaluatie van een uniform bekostigingssysteem voor financiële administraties van instellingen en instanties, 1974-1981; 529
      - Ontwikkelen van initiatieven op basis van de Beschikking 'Interim-maatregel jeugdige werklozen' van het ministerie van Sociale Zaken, 1975-1976; 530
      - Jaarverslagen van examens ontvangen van diverse instellingen, 1975-1985; 531
        Alfabetisch geordend
      - Geven van commentaar op diverse aangelegenheden de inspectie van het onderwijs en vorming werkende jongeren betreffende, 1976-1979; 532
      - Ontwikkeling van verschillende proefprojecten 16-18 jarigen, 1976-1985; 533-538
        Zie ook inv.nr. 569.
        - 1976-1980, 533
        - 1977-1980, 534
        - 1979-1980, 535
        - 1980-1981, 536
        - 1982-1985, 537
        - 1980-1985, 538
      - Behandeling van vragen uit de Tweede Kamer, 1975-1985; 539-541
        - 1975-1979, 539
        - 1980-1982, 540
        - 1983-1985, 541
      - Opstellen en distribueren van teksten van te houden toespraken door de Minister en de Staatssecretaris, 1977-1979; 542
      - Voeren van overleg met verschillende instanties betreffende afhandeling van financiële aangelegenheden, 1980-1983; 543
      - Uitvoering van diverse aangelegenheden de taken van de Centrale Commissie voor Onderwijsoverleg betreffende alsmede de voorbereiding van vergaderingen voor deze commissie, 1980-1984; 544
      - Instelling, bekostiging en controle van de Contactcentra Onderwijs Arbeid, 1980-1985; 545
      - Ontwikkeling en uitvoering van het beleid ten aanzien van voortijdige schoolverlaters, 1980-1985; 546
      - Voeren van correspondentie met diverse ministeries, 1980-1985; 547
      - Het beroep ingesteld door de Stichting Regionaal Orgaan van het leerlingwezen in West-Brabant bij de Raad van State over het besluit van het ministerie geen jaarlijkse subsidie meer toe te kennen aan de Kamer van Koophandel en Fabrieken, 1984-1985; 548
    - Beroepsonderwijs, 2.2.2
      - Instelling, samenstelling en werkwijze van de Contactcommissie voor Begeleiding Beroepsonderwijs, 1967-1978; 549
      - Behandeling van problemen ontstaan bij het beroepsbegeleidend onderwijs betreffende de invulling van de vakken 'Maatschappelijke Begeleiding' en 'Algemene Vorming en Beroepsoriëntatie', 1970-1977; 550
      - Onderzoek naar de consequenties van de invoering van het Eindexamenbesluit L.B.O. met betrekking tot de doorstroming van leerlingen, 1974-1976; 551
      - Voeren van overleg met verschillende instanties betreffende opleidingsmogelijkheden voor leid(st)ers in kindercentra en voor verzorgingsassistenten, 1975-1981; 552
      - Goedkeuring van examenreglementen van de Vakopleiding en Examens in het bakkersbedrijf te 's-Gravenhage en de Nederlandse Vakopleiding voor Opticiens te Amsterdam, 1976-1978; 553
      - Coördinatie en totstandkoming van de spreiding van grafische opleidingen in het kader van het leerlingwezen, 1976-1979; 554
      - Voeren van overleg over leerplannen met vertegenwoordigers van scholen die het Algemeen- en op het Beroep gericht onderwijs van de grafische opleidingen in het kader van het Leerlingwezen verzorgen, 1976-1979; 555
      - Het op verzoek van het ministerie ontwikkelen van het project Herziening Opleiding en Examens door de Stichting Vakopleiding Bouwbedrijf, 1976-1980; 556
      - Totstandkoming en behandeling van concept besluit Proefprojecten Deeltijd Vervolg/Beroepsonderwijs, 1980-1981; 557
      - Totstandkoming van een Algemene Maatregel van Bestuur betreffende voortzetting van proefprojekten in het deeltijd Beroepsonderwijs, 1980-1982; 558
      - Instelling van de Werkgroep Spreiding en Situering Kort Middelbaar Beroepsonderwijs, 1980-1983; 559
      - Correspondentie met het Pedagogisch Centrum Beroepsonderwijs Bedrijfsleven, 1980-1985; 560
      - Leveren van een bijdrage aan projecten in het kader van de beroepsopleidingen in europees gemeenschaps verband, 1980-1985; 561
      - Voorstel integrale invoering van het Kort MBO (volle tijd variant), 1981-1985; 562
    - Participatie onderwijs, 2.2.3
      - Verwerking van het advies van de Onderwijsraad over Landelijk Experimenteerplan Participatieonderwijs, 1972-1975; 563
      - Onderzoek naar de samenhang tussen de nota's "Contouren van een toekomstig Onderwijsbestel" en "Naar het Participatie Onderwijs", 1974-1976; 564
      - Ontvangst en verwerking van commentaren op de door het departement uitgebrachte beleidsnota "Naar het participatie-onderwijs", 1974-1976; 565
      - Algemene aangelegenheden met betrekking tot de ontwikkeling participatie Onderwijs, 1974-1979; 566
      - Instelling, samenstelling en werkwijze van de Innovatiecommissie Participatie-onderwijs 1974-1979, 1974-1980; 567
      - Instelling Departementale Innovatieprojectgroep Participatie Onderwijs ter voorbereiding op de werkzaamheden van de Innovatiecommissie Participatie onderwijs, 1975-1978; 568
      - Initiëren van activiteiten gericht op de emancipatie van meisjes in de leeftijd van 16-18 jaar op basis van het rapport "Werkende meisjes - een terreinverkenning", 1976-1979; 569
        Zie ook inv.nrs. 533-538.
      - Advisering aan de Minister en de Staatssecretaris betreffende koppeling van leer- en arbeidsovereenkomsten in het kader van de ontwikkelingen van het participatie onderwijs, 1977-1980; 570
      - Onderzoek ingesteld door de Algemene Rekenkamer naar de gelden besteed aan het participatie onderwijs, 1978-1979; 581
      - Totstandkoming van de beleidsnotitie over de voortzetting van het beleid inzake onderwijs en vorming van werkende jongeren en de Nota Stand van Zaken in het project participatie onderwijs ten behoeve van de verantwoording van het gevoerde beleid in de Tweede Kamer, 1979; 571
      - Ontvangst van commentaren van diverse afdelingen op de Nota "Participatie-Onderwijs", zd; 572
    - Partieel onderwijs en leerplicht, 2.2.4
      - Wijziging van de Leerplichtwet 1969 en School en Cursusgeld wet 1972 en de gevolgen hiervan voor de partiële leerplicht, 1969-1978; 573
      - Inventarisatie van en onderzoek naar de mogelijkheid om de partiële leerplicht voor 17-jarigen in de voeren, 1972-1978; 574
      - Behandeling van en ingekomen reacties op de interimadviezen van de Werkgroep Voorbereiding Tweede Dag Partiële Leerplicht, 1974-1976; 575
      - Ontvangst van verslagen van diverse colleges van Gedeputeerde Staten over de naleving van de Leerplichtwet 1969 alsmede de totstandkoming van een circulaire aan de colleges van Gedeputeerde Staten en de Gemeentebesturen waarin gewezen wordt op de verplichting tot verslaggeving, 1974-1976; 576
      - Toekenning van een stimuleringspremie aan werkgevers voor het in dienst nemen van 15-jarige partiële leerplichtigen in het kader van de bestrijding van de jeugdwerkloosheid, 1974-1979; 577
      - Controle en toezicht op de naleving van de partiële leerplicht, 1975-1979; 578
      - Totstandkoming en uitbreiding van de partiële leerplicht naar 2 dagen in de week alsmede de totstandkoming van basiscirculaires over de jaren 1976-1977, 1977-1978 en 1978-1979, 1975-1980; 579
      - Uitvoering van de Leerplichtwet 1969, art. 1c en art. 32c betreffende de aanwijzing van instituten voor het geven van vorming en onderwijs en de erkenning van bedrijfscursussen voor minderjarigen, 1976-1979; 580
      - Onderzoek ingesteld door de Algemene Rekenkamer naar de gelden besteed aan het participatie en partiële leerplicht, 1978-1979; 581
      - Overleg met verschillende instanties betreffende partiële leerplicht, 1980-1985; 582
    - Vormingswerk, 2.2.5
      - Financiële aangelegenheden met betrekking tot het vormingswerk voor jonge volwassenen, 1970-1977; 583
      - Behandeling van problemen bij de invulling en vervulling van de inspectie op het vormingswerk voor jongeren, 1974-1980; 584
      - Rechtspositionele aangelegenheden van het personeel van vormingsinstituten voor jeugdigen, 1975-1976; 585
      - Totstandkoming en wijziging van rijksbijdrageregelingen voor vormings- en ontwikkelingswerk voor volwassenen, 1975-1976; 586
      - Gebruik, onderhoud en beveiliging van gebouwen van vormingsinstituten, 1975-1979; 587
      - Totstandkoming en uitvoering van een regeling houdende faciliteiten voor jongeren vallende onder de Wet Sociale Werkvoorziening, 1975-1979; 588
      - Wijziging en uitvoering van het Besluit Vormingswerk voor jeugdigen, 1975-1979; 589
      - Behandeling en totstandkoming van notities betreffende het te voeren beleid omtrent het geven van vormingscursussen, 1979-1981; 590
      - Het maken van bezwaren tegen het bewust onjuist invullen van telformulieren door de vormingsinstituten Jongerencursus en Rapenburg uit Amsterdam, 1980-1981; 591
      - Verzoek aan de Hoofdinspecteur Onderwijs en Vorming Werkende Jongeren om advies over een concept Besluit tot wijziging van het 'Besluit Vormingswerk voor jeugdigen', 1980-1982; 592
    - Werkende jongeren, 2.2.6
      - Voeren van correspondentie met verschillende instanties betreffende de opleiding en vorming van werkende jongeren, 1968-1979; 593
      - Coördinatie, totstandkoming en verspreiding van de Beleidsnota Werkende Jongeren, 1972-1976; 594-595
        - 1972-1974, 594
        - 1975-1976, 595
      - Oprichting van het Voorlopig Overlegorgaan voor het Onderwijs aan Werkende Jongeren alsmede de verslagen van de vergaderingen van dit orgaan, 1974-1979; 596
      - Algemene aangelegenheden met betrekking tot het geven van cursussen op het terrein van het onderwijs en vorming van werkende jongeren, 1979; 597
      - Ontwikkelen en uitvoeren van het beleid ten aanzien van de emancipatie van werkende meisjes, 1980-1985; 598-599
        - 1980-1982, 598
        - 1983-1985, 599
      - Commissies
        - Vergaderstukken van het Voorlopig Overlegorgaan voor het Onderwijs aan Werkende Jongeren, 1974-1986; 600-611
          - nrs. 001 - 060, 600
          - nrs. 061 - 110, 601
          - nrs. 111 - 150, 602
          - nrs. 151 - 204, 603
          - nrs. 205 - 210, 604
          - nrs. 211 - 270, 605
          - nrs. 271 - 330, 606
          - nrs. 331 - 390, 607
          - nrs. 391 - 460, 608
          - nrs. 461 - 530, 609
          - nrs. 531 - 579, 610
          - nrs. 581 - 648, 611